

PERFIL

Soy tecnólogo graduado en administración de redes de computadores, con conocimientos en análisis de datos, procesamiento de datos, desarrollo web, seguridad de la información, teleinformática. Curioso, con gusto por la investigación, el mejoramiento y aprendizaje continuo.

CC: 10.294.180 de Popayán

Tarjeta de Profesional:

25951-033779 CND

Licencia de conducción:

11001-1252682

Libreta Militar:

10294180 primera clase

Lugar y fecha de nacimiento:

17 de mayo de 1982, Popayán

CONTACTO

TELÉFONO:

318 338 89 27

CORREO ELECTRÓNICO:

<u>urregos.jairo@gmail.com</u>

JAIRO RAÚL URREGO SAA

Consultor IT.

EDUCACIÓN

Servicio Nacional de Aprendizaje – SENA

Tecnólogo en Administración de Redes de Computadores Julio de 2010 – agosto 2012.

B.E.F.A.C

Junio 2000 Popayán Título obtenido: Bachiller Académico

EDUCACIÓN COMPLEMENTARIA

Oracle - Alura.

PRINCIPIANTE EN PROGRAMACIÓN G3 - ONE.

Tipo: Curso virtual. Septiembre 2022.

Oracle – Alura.

HTML5 Y CSS3 PARTE 4: AVANZANDO EN CSS.

Tipo: Curso virtual. Septiembre 2022.

Oracle – Alura.

GIT Y GITHUB: CONTROLE Y COMPARTA SU CÓDIGO.

Tipo: Curso virtual. Septiembre 2022.

Oracle – Alura.

HTML5 Y CSS3 PARTE 1: MI PRIMERA PÁGINA WEB.

Tipo: Curso virtual. Agosto 2022.

Oracle – Alura.

HTML5 Y CSS3 PARTE 2: POSICIONAMIENTO, LISTAS Y NAVEGACIÓN.

Tipo: Curso virtual. Agosto 2022.

Oracle - Alura.

HTML5 Y CSS3 PARTE 2: POSICIONAMIENTO, LISTAS Y NAVEGACIÓN.

Tipo: Curso virtual.

Agosto 2022

Oracle - Alura.

HTML5 Y CSS3 PARTE 3: TRABAJANDO CON FORMULARIOS Y TABLAS.

Tipo: Curso virtual.

Agosto 2022

Oracle - Alura.

LÓGICA DE PROGRAMACIÓN: PRIMEROS PASOS.

Tipo: Curso virtual.

Agosto 2022

Oracle - Alura.

LÓGICA DE PROGRAMACIÓN: CONCEPTOS PRIMORDIALES.

Tipo: Curso virtual.

Agosto 2022

Oracle – Alura.

LÓGICA DE PROGRAMACIÓN: CONCEPTOS PRIMORDIALES.

Tipo: Curso virtual.

Agosto 2022

Oracle – Alura.

LÓGICA DE PROGRAMACIÓN: PRACTICANDO CON JUEGOS Y ANIMACIONES.

Tipo: Curso virtual.

Agosto 2022

Poligono Centro de Entrenamiento y Tiro THOR S.A.S.

CONOCIMIENTO, Manejo de armas de fuego y practica de tiro con PISTOLA 9MM

Tipo: Curso presencial.

Septiembre 2021, Bogotá D.C.

Udemy.

Estadística para Data Science y análisis de negocios 2022.

Tipo: Curso virtual.

Mayo 2020.

Udemy.

Master en Python 3.x. Aprende de 0 a Experto con Práctica.

Tipo: Curso virtual.

Marzo 2020.

Udemy.

Excel - Tablas Dinámicas y PowerPivot.

Tipo: Curso virtual.

Diciembre 2019 – enero 2019.

Udemy.

Excel Contable - Curso Profesional.

Tipo: Curso virtual.

Noviembre 2019 – diciembre 2019.

Udemy.

Excel Completo desde principiante hasta avanzado.

Tipo: Curso virtual.

Noviembre 2019 – diciembre 2019.

Servicio Nacional de Aprendizaje – SENA.

Manejo de Herramientas Microsoft Office 2016: EXCEL.

Tipo: Curso virtual.

Noviembre 2019 - diciembre 2019.

Udemy.

Curso de SEO y Posicionamiento web para Desarrolladores web.

Tipo: Curso virtual.

Octubre 2019.

Udemy.

¿Por dónde empezar en el desarrollo web? Empieza aquí ahora.

Tipo: Curso virtual. Octubre 2019.

Udemv.

Fundamentos de programación web para principiantes.

Tipo: Curso virtual. Octubre 2019.

SOLOLEARN.

SQL Fundamentals course.

Tipo: Curso Virtual. Septiembre de 2019.

Convenio SENA, JP. MORGAN Y ANDI.

Analítica de datos mediante herramientas computacionales.

Tipo: Curso Presencial.

Septiembre 2017 – noviembre 2017, Bogotá D.C.

Academia Eset.

Seguridad en Pymes.

Tipo: Curso virtual.

Abril 2017, Bogotá D.C.

Fundación Universitaria Konrad Lorenz.

Seguridad de la Información.

Tipo: Diplomado.

Agosto 2016 – septiembre 2016, Bogotá D.C.

Colombian Security Academy - COSECAD.

Reentrenamiento Medios Tecnológicos.

Tipo: Curso presencial.

Agosto -2015, Bogotá D.C.

Colombian Security Academy - COSECAD.

Fundamentación Vigilancia.

Tipo: Curso presencial.

Agosto -2015, Bogotá D.C.

Servicio Nacional de Aprendizaje – SENA.

Bases de datos: Conceptualización y sistemas de Administración.

Tipo: Curso virtual.

Julio 2012 – agosto 2012, Bogotá D.C.

Servicio Nacional de Aprendizaje – SENA.

Controles y seguridad informática.

Tipo: Curso virtual.

Abril 2012 - mayo 2012, Manizales.

Servicio Nacional de Aprendizaje – SENA.

Inglés Intermediate.

Tipo: Curso virtual.

Agosto 2012 - septiembre 2012, Bogotá D.C.

Servicio Nacional de Aprendizaje – SENA.

Inglés Preintermediate.

Tipo: Curso virtual.

Mayo 2012 - junio 2012, Bogotá D.C.

Servicio Nacional de Aprendizaje – SENA.

Salud Ocupacional.

Tipo: Curso virtual.

Noviembre 2011 - diciembre 2011, Ibagué.

Servicio Nacional de Aprendizaje – SENA.

Fortalecimiento en Competencias en Razonamiento Matemático.

Tipo: Curso presencial.

Noviembre 2011, Bogotá D.C.

Servicio Nacional de Aprendizaje – SENA.

Redes y Seguridad.

Tipo: Curso virtual.

Septiembre 2011 – octubre 2011, Barranquilla.

Servicio Nacional de Aprendizaje – SENA.

Estrategias Gerenciales: Gerencia de Proyectos, Gerencia para el Emprendimiento, Gestión Tecnológica y Gestión por Resultados.

Tipo: Curso virtual.

Julio 2011 – septiembre 2011, Pereira.

Servicio Nacional de Aprendizaje – SENA.

Comprensión de textos en inglés de forma oral y escrita nivel 1.

Tipo: Curso presencial.

Julio 2011 - septiembre 2011, Bogotá D.C.

Escuela de Capacitación en Seguridad Privada Ranger SWAT – SWAT.

Básico Operador de Medios Tecnológicos.

Tipo: Curso presencial.

Agosto -2009, Bogotá D.C.

Escuela de Capacitación en Seguridad Privada Ranger SWAT – SWAT.

Avanzado de Escolta.

Tipo: Curso presencial.

Agosto -2009, Bogotá D.C.

Escuela de Capacitación en Seguridad Privada Ranger SWAT – SWAT.

Introducción a la Vigilancia y Seguridad Privada.

Tipo: Curso presencial. Agosto -2009, Bogotá D.C.

Cooperativa del Sistema Nacional de Justicia – JURISCOOP.

Básico de Cooperativismo. Tipo: Curso presencial.

Septiembre -2007, Bogotá D.C.

EXPERIENCIA LABORAL

Enero del 2020 - mayo – 2020.

(Cundinamarca)

ENTELGY

Cargo: Consultor de seguridad - Análisis de requerimientos de accesos de seguridad y Tic.

Funciones:

- Validación y evaluación de requerimientos para la creación de usuarios en los sistemas de la compañía.
- Solución de los problemas de accesos que los usuarios puedan tener para ingresar a los sistemas de la compañía para el cumplimiento de sus funciones.
- Migración de los buzones de correo entre las diferentes plataformas de la compañía.
- Eliminación bajo requerimiento de los usuarios.

Septiembre 2016 – mayo 2017.

(Bogotá)

COMPAÑÍA COMERCIALIZADORA CURAÇAO.

Cargo: Técnico de soporte en laboratorio.

Jefe Inmediato: Sergio Andrés Ortiz.

Teléfono: 2244275.

Funciones:

- Revisión de equipos informáticos, producción y postproducción de tv.
- Atención al cliente.
- Montaje/Administración de redes.
- Montaje de Servidores.
- Mantenimiento preventivo y correctivo de equipos de cómputo y servidores).
- Redacción de informes.

Febrero 2015 – junio 2016.

(Bogotá)

AMD LA RED.

Cargo: Analista de Redes y Sistemas.

Jefe Inmediato: JUAN CARLOS CADENA.

Teléfono: 3115149012.

Funciones:

- Manejo/consolidación de inventario.
- Atención al cliente.
- Montaje/Administración de redes.
- Montaje de Servidores.
- Analizar, diseñar, probar y evaluar sistemas de redes.
- Investigar y recomendar redes y sistemas de comunicación de datos.
- Probar e implementar programas y entrenar al usuario.

 Tratar con los clientes sobre la naturaleza de la información procesada y las necesidades de sistematización.

Abril 2014 - ENERO 2015.

(Bogotá)

CARVAJAL TECNOLOGIA Y SERVICIOS

Cargo: Técnico especializado en mesa de servicios. (supernumerario) Funciones:

- Hacer seguimiento de las garantías que correspondieran a los distintos equipos informáticos y sus respectivas marcas en coordinación con el proveedor y el cliente.
- Llevar al día el inventario de los equipos de cómputo almacenados tanto en la bodega como los asignados en sitio.
- Elaborar e instalar imágenes del sistema operativo según el modelo de la máquina, el cargo del usuario y el área a donde sería asignada según el centro de costos (Alistamiento de equipos bajo control de la herramienta HP Open View service manager).
- Llevar el inventario de los repuestos y en caso necesario hacer generar las correspondientes órdenes de compra.

Febrero 2014 – marzo 2014

(Bogotá)

CONSUCOL

Cargo: Técnico de soporte en sitio – Elecciones Congreso 2014

Funciones:

- Atender las solicitudes de los usuarios del sistema, asociados a cada uno de los servicios en el proyecto de elecciones; a través de diferentes medios (presencial, teléfono, correo, chat), para resolver sus incidentes o requerimientos asegurando el cumplimiento de los OLA's para el proyecto.
- Ejecutar las tareas de soporte o brindar la información, orientación y asesoría a los usuarios de acuerdo con los servicios contratados y dentro de los OLA's establecidos para el proyecto.
- Participar activamente de las capacitaciones y actividades para el mejoramiento de la operación de las elecciones.
- Cumplir con las normas de calidad y procedimientos definidos en la operación para prestar un servicio de alta calidad.
- Manejo de equipos de conectividad como switches y routers.
- Administración de cableado estructurado.
- Hacer uso adecuado de los recursos para contribuir con el cumplimiento del presupuesto del área asignada.

Enero 2012 – mayo 2012

(Bogotá)

OESIA

Cargo: Aprendiz Analista Mesa de Ayuda

Funciones:

- Soporte de primer nivel para redes, configuración de equipos y telefonía IP (Cisco Call Manager).
- Soporte a usuarios por medio de acceso remoto.
- Recepción de solicitudes para nuevos requerimientos
- Configuración de perfil de usuarios para ingreso al dominio de la empresa (Consulta de directorio activo)
- Monitorización de tiempos de respuesta oportunos por medio de Aranda Service Desk.

Julio 2008 – Julio 2013 (Bogotá)

AMD LA RED

Cargo: Técnico en mantenimiento

Funciones:

- Cableado estructurado (lógico y eléctrico).
- Mantenimiento y ensamble de equipos de cómputo.
- Enrutamiento de redes.
- Mantenimiento e instalación de sistemas operativos.
- Radicación de facturas.
- Gestión documental.

Julio de 2007 – junio 2008

(Bogotá)

PROCURADURÍA GENERAL DE LA NACIÓN

Cargo: Auxiliar Administrativo en la sala de sistemas grado 9

Funciones:

- Elaborar los oficios encomendados por el superior inmediato, los asesores y profesionales de la dependencia.
- Colaborar en funciones de soporte de las dependencias de la entidad, en asuntos relacionados con las funciones de la dependencia.
- Colaborar en la consecución de la información y documentos necesarios para elaborar trabajos, proyectos e informes.
- Participar en los trámites previos a la realización de los procesos para dar cumplimiento a las funciones de la dependencia.
- Relacionar la documentación para efectos de inventario.
- Indexar los expedientes, documentos y carpetas, organizar su archivo y clasificarlos para ubicarlos fácilmente.
- Colaborar y apoyar a demás funcionarios de la dependencia en la consecución de la información y documentos necesarios para elaborar trabajos, proyectos e informes.
- Recibir, ordenar, radicar y clasificar según contenido la correspondencia recibida, lo mismo que la despachada.
- Elaborar las certificaciones que se requieran de la dependencia.
- Elaborar trabajos, resoluciones, órdenes de pedido y de trabajo, oficios, cuentas y demás documentos relacionados con la gestión administrativa.
- Llevar los libros de control asignados para garantizar el buen funcionamiento de la dependencia.

REFERENCIAS PERSONALES

Julio Cesar Escobar Mora.

Pensionado Departamento administrativo de seguridad (DAS).

Pagador. TEL: 3117966771 Popayán.

Luis Eduardo Acosta Mora.

Procuraduría General de la Nación. Abogado.

TEL: 5878750 ext. 11559, 3208590562 Bogotá.

Ingrit Danila Pacheco.

Procuraduría General de la Nación. Secretaria. TEL: (1)3 36 71 47 – 5 87 87 50 Ext. 11621 Bogotá

REFERENCIAS FAMILIARES

Tatiana Esperanza Urrego Chavarro

TEL: (1) 2 64 24 07 – 310 3390514.

Cra. 73 #26-81 Sur Super Manzana 2 Bloque 2, Entrada 1, Apto 201 Ciudad Kennedy. Bogotá

Álvaro Andrés Urrego Chavarro.

TEL: (57)310 336 5881

Calle 168 #8g-61 Torre 5 apartamento 503 Vivaldi, Barrio Santa Teresa – Usaquén.

Bogotá

JAIRO RAUL URREGO SAA CC. 10294180 Popayán (Cauca)